Inventaris van het archief van het Kantongerecht te Schoonhoven, 1839-1933
Nationaal Archief, Den Haag
Rechtscollege ('het hof') dat het *hoger beroep behandelt tegen een door een lagere rechter in eerdere instantie gewezen *vonnis; het behandelt ook in eerste en enige instantie het beroep tegen een beslissing op bezwaar van de belastinginspecteur. Er zijn 5 gerechtshoven.
Gevangenis
Inrichting voor het ondergaan van vrijheidsstraffen, hoofdzakelijk bestemd voor degene die tot een *gevangenisstraf is veroordeeld. Zie ook: Huis van bewaring.
Gevangenisstraf
Vrijheidsstraf, levenslang of tijdelijk met een strafduur van ten hoogste twintig jaar, in de regel ondergaan in een *gevangenis. Zie ook: Hechtenis.
Halt
Het alternatief: lik-op-stuk-afhandeling van jeugdcriminaliteit (Halt-feiten zoals vandalisme, baldadigheid, lichte vermogensdelicten, door 'first offenders') via een Haltbureau, op basis van het jeugdstrafrecht.
Hechtenis
Vrijheidsstraf met een strafduur van maximaal een jaar en vier maanden, van lichtere aard dan *gevangenisstraf en in de regel ondergaan in een *huis van bewaring of vrijheidsbeneming voorafgaand aan behandeling ter terechtzitting, toegepast bij verdenking van een ernstig delict.
Herstel in het gezag
De eerder van het gezag ontheven of ontzette ouder herstellen in het ouderlijk gezag of benoemen tot voogd over het kind. Zie ook: Ontheffing van het ouderlijk gezag of voogdij, Ontzetting van het ouderlijk gezag of voogdij, Voorlopige toevertrouwing.
Hoge Raad
Hoogste rechtscollege van de gewone rechterlijke organisatie; behandelt *cassatie(beroep) van beslissingen in vrijwel alle zaken waartegen geen ander *rechtsmiddel openstaat of heeft opengestaan. Er is één Hoge Raad.
Hoger beroep
Gewoon *rechtsmiddel, ook appel genoemd, toegekend aan iedere in eerste instantie verschenen en geheel of ten dele in het ongelijk gestelde partij; inzet van het geding is de in eerdere instantie gewezen beslissing.
Huis van bewaring
Inrichting voor het ondergaan van vrijheidsbenemende detentie, hoofdzakelijk bestemd voor degene die in voorlopige *hechtenis is gesteld, degene die een hechtenisstraf moet ondergaan of degene die tot een *gevangenisstraf (maximale straftijd drie maanden) is veroordeeld. Zie ook: Gevangenis.
Incidenteel vonnis
*Tussenvonnis waarbij een beslissing in een incident (vertragende verwikkeling tijdens een procedure) wordt gegeven en dat geen *preparatoir, *interlocutoir of *provisioneel vonnis is.
Interlocutoir vonnis
Tussenvonnis waarbij de rechter, vóór zijn eindbeslissing, een bewijs, onderzoek of instructie beveelt waarvan de beslissing in de zaak afhankelijk kan zijn.
Inverzekeringstelling
Vrijheidsbeneming gedurende ten hoogste vier dagen op bevel van de (hulp-)officier van justitie, wanneer de tijd dat een *verdachte voor verhoor mag worden opgehouden (zes uur) niet voldoende is.
Kantongerecht
Laagste instantie van de gewone rechterlijke organisatie. Er zijn 61 kantongerechten.
Kort geding
Procedure voor de president van de rechtbank (soms de voorzitter van de *Centrale Raad van Beroep) met een zaak die om reden van spoed een onmiddellijke voorziening vereist; de voorziening heeft een voorlopig karakter; het *vonnis is in de regel vatbaar voor *hoger beroep en *cassatie(beroep).
Meerderjarige verdachte
Degene die ten tijde van begaan van een strafbaar feit 18 jaar of ouder is.
Minderjarige verdachte
Degene die ten tijde van begaan van een strafbaar feit jonger is dan 18 jaar. Afhandeling van (jeugd)zaken van eenvoudige aard gebeurt veelal via *Halt(bureaus). Niemand kan strafrechtelijk worden vervolgd voor een feit begaan voordat hij de leeftijd van 12 jaar heeft bereikt.
Misdrijf
Strafbaar feit van de zware soort, als zodanig aangeduid in de strafwetten; indeling van strafbare feiten in misdrijven en overtredingen is van belang bij het procesrecht (absolute competentie en *rechtsmiddelen) en de strafbaarstelling; berechting in *eerste aanleg gebeurt in de meeste gevallen door de rechtbank. Zie ook: Overtreding.
Natuurlijk persoon
Mens (individu) als rechtssubject. Zie ook: Rechtspersoon.
Niet-ontvankelijkheid
Eindbeslissing waarbij de rechter het verzoek of de eis van een partij afwijst of het *Openbaar Ministerie het recht te vervolgen ontzegt, op een grond die buiten de zaak zelf ligt (zoals een procedurefout).
Ondertoezichtstelling
Plaatsing, door de kinderrechter, van een minderjarig kind onder toezicht van een gezinsvoogd, als een kind zodanig opgroeit dat het met zedelijke of lichamelijke ondergang wordt bedreigd.
Ontheffing van ouderlijk gezag of voogdij
Ontneming, door de rechtbank, van het ouderlijk gezag of de *voogdij aan een ouder of voogd op grond dat deze ongeschikt of onmachtig is zijn plicht tot verzorging en opvoeding te vervullen.
Onherroepelijke uitspraak
Beslissing van de rechter waartegen geen (gewoon) *rechtsmiddel meer openstaat. Zie ook: Cassatie(beroep), Hoger beroep, Verzet.
Ontslag van (alle) rechtsvervolging
Beslissing van de rechter, waarbij hij het door de officier van justitie ten laste gelegde feit wel bewezen acht maar van oordeel is dat het feit of de verdachte niet strafbaar is. Zie ook: Schuldigverklaring, Vrijspraak.
Ontzetting van ouderlijk gezag of voogdij
Ontneming, door de rechtbank, van het ouderlijk gezag of de *voogdij aan een ouder of voogd op in de wet genoemde grond, waaronder misbruik van gezag, verwaarlozing van de verzorging en opvoeding of slecht levensgedrag.
Openbaar Ministerie (OM)
Overheidsorgaan met als taken: wetten te handhaven, strafbare feiten op te sporen en te vervolgen, strafvonnissen ten uitvoer te leggen en de rechter te informeren voor zover de wet dat voorschrijft.
Opgehelderd misdrijf
*Misdrijf waarbij tenminste één *verdachte bij de politie bekend werd, ook al is hij voortvluchtig of ontkent hij het (strafbare) feit te hebben gepleegd.
Ophelderingspercentage
Het totaal aantal in een bepaalde periode *opgehelderde misdrijven in relatie tot het totaal aantal in dezelfde periode door de politie opgemaakte *processen-verbaal terzake van gelijk(soortig)e *misdrijven, uitgedrukt in procenten.
Overtreding
Strafbaar feit van de lichte soort, als zodanig aangeduid in de strafwetten; indeling van strafbare feiten is van belang bij het procesrecht (absolute competentie en *rechtsmiddelen) en de strafbaarstelling; afdoening veelal met een *schikking/*transactie via het Openbaar Ministerie of berechting in *eerste aanleg door het *kantongerecht. Zie ook: Misdrijf.
Penitentiaire inrichting
Rijksinrichting voor het ondergaan van vrijheidsstraf. Zie ook: Gevangenis, Huis van bewaring.
Preparatoir vonnis
*Vonnis dat betrekking heeft op de behandeling van de zaak voor de rechter en in beginsel niet van invloed is op het *eindvonnis.
Proces-verbaal
Op schrift gestelde verklaring van een opsporingsambtenaar over door hem waargenomen feiten of omstandigheden.
Provisioneel vonnis
Uitspraak door de rechter, gedaan vóór het *eindvonnis in een aanhangig geding, waarbij hij een beslissing geeft over een voorlopige voorziening. Zie ook: Tussenvonnis.
Raad van State
Adviescollege van de regering; de aan dit college verbonden Afdeling Bestuursrechtspraak (ontstaan uit de voormalige Afdeling voor de Geschillen van Bestuur en de Afdeling Rechtspraak) heeft een rechtsprekende taak op het gebied van bestuursgeschillen. Zie ook: Administratieve zaak.
Rechtsmiddel
Procedure waarmee partijen -soms derden- een (rechterlijke) beslissing bij dezelfde of een hogere rechter kunnen aantasten; er zijn gewone rechtsmiddelen, zoals bezwaarschrift, *verzet, *hoger beroep of *cassatie(beroep) en buitengewone rechtsmiddelen, zoals derden verzet, rekest-civiel, herziening of cassatie in het belang der wet.
Rechtspersoon
Elke niet-natuurlijk persoon (instelling, onderneming, overheidsorgaan) die in het recht als rechtssubject is erkend. Zie ook: Natuurlijk persoon.
Rekest
Geschrift (verzoekschrift) waarmee iedereen zich, al dan niet per procureur of advocaat, tot de rechter of een bestuursorgaan kan wenden om een bepaalde voorziening te verkrijgen, waarbij het meestal niet gaat om het beslechten van een geschil. Zie ook: Dagvaarding.
Rolbeschikking
Uitspraak door de rechter, waarbij hij de termijnen voor het nemen van *conclusies en de dagbepaling voor pleidooi en *vonnis vaststelt.
Schikking
Strafrechtelijke (soms bestuursrechtelijke) afdoening van een delict van de lichte soort op voorstel van het *Openbaar Ministerie, meestal via een door de *verdachte te betalen geldsom ('boete'). Zie ook: Transactie.
Schuldigverklaring
Uitspraak door de rechter, waarbij hij het door het *Openbaar Ministerie ten laste gelegde feit bewezen en een strafbaar feit acht en van oordeel is dat de *verdachte strafbaar is.
Sepot
Beslissing van het *Openbaar Ministerie waarbij het, op beleidsmatige of technische gronden, afziet van vervolging van een geconstateerd strafbaar feit. Zie ook: Beleidssepot, Technisch sepot.
Stiefouderadoptie
Aanneming als wettig kind door een (echt)paar waarvan een van de partners de wettige of natuurlijke vader of moeder van het kind is. Zie ook: Adoptie.
Strafrechtspleging
Geheel van rechtshandelingen door het *Openbaar Ministerie en de rechterlijke macht met betrekking tot *strafzaken.
Strafzaak
Het bij een parket ter vervolging ingeschreven *proces-verbaal ten aanzien van één *verdachte.
Technisch sepot
Beslissing van het *Openbaar Ministerie waarbij het afziet van vervolging van een strafbaar feit omdat het van mening is dat vervolging niet tot een veroordeling zal leiden (bijvoorbeeld omdat voldoende bewijs ontbreekt of omdat het feit of de *verdachte niet strafbaar is).
Ter beschikkingstelling (tbs)
Maatregel in het strafrecht waarbij de rechter beveelt dat de *verdachte van een *misdrijf, die een gebrekkige ontwikkeling of een ziekelijke stoornis heeft, bij bepaalde in de wet genoemde omstandigheden, van overheidswege ambulant zal worden behandeld en begeleid, of in een daartoe bestemde inrichting zal worden verpleegd.
Transactie
Het onder bepaalde omstandigheden ter voorkoming van strafvervolging voldoen aan een of meer door de opsporingsambtenaar (politie) of het *Openbaar Ministerie (officier van justitie) gestelde voorwaarden, zoals het betalen van een geldsom ('boete'), waardoor het recht tot strafvervolging vervalt. Zie ook: Schikking.
Tussenvonnis
Uitspraak door de rechter, gedaan vóór het *eindvonnis in een aanhangig geding, die geen einde maakt aan de zaak; wordt nader ingedeeld in *preparatoir, *interlocutoir en *provisioneel vonnis.
Uitkeringsfraude (sociale zekerheid)
Het ten onrechte of tot een te hoog bedrag ontvangen van een uitkering als gevolg van het aan een uitvoeringsorgaan van de sociale zekerheid al dan niet opzettelijk verstrekken van onjuiste of onvolledige informatie dan wel het voor dat uitvoeringsorgaan verzwijgen van voor de beslissing relevante gegevens.
Uitlevering
Verwijdering van een persoon uit Nederland met het doel hem ter beschikking te stellen van de autoriteiten van een andere staat naar aanleiding van het plegen van een *misdrijf.
Uitzetting
Verwijdering van een *vreemdeling uit Nederland wanneer zijn verblijf niet (meer) rechtmatig is.
Verdachte
Voor het begin van de vervolging is hij degene van wie uit feiten of omstandigheden een redelijk vermoeden van schuld aan een strafbaar feit wordt aangenomen, daarna is hij degene tegen wie de vervolging is gericht.
Verstek (verlenen)
Formele constatering door de rechter dat een partij of een verdachte niet in rechte (per procureur) is verschenen noch op een andere wijze op de oproep bij verzoekschrift of dagvaarding heeft gereageerd; het betekent in de regel toewijzing van de eis.
Verstekvonnis
Uitspraak in een rechtszaak waarbij een procespartij niet in rechte ter zitting is verschenen noch heeft gereageerd. Zie ook: Verstek (verlenen).
Verzet
Gewoon *rechtsmiddel, aan te wenden tegen een uitspraak (*verstekvonnis) die door een rechtsprekende instantie niet op tegenspraak is gegeven en waartegen geen *hoger beroep openstaat. Zie ook: Contradictoir vonnis.
Verzetvonnis
Uitspraak in een rechtszaak die de rechter na verstekverlening opnieuw heeft beoordeeld. Zie ook: Verstek, Verstekvonnis, Verzet.
Voeging ad informandum
Het voegen, door het Openbaar Ministerie, van een strafzaak zonder tenlastelegging bij een andere zaak die aan de rechter wordt voorgelegd, met het doel de rechter bij de bepaling van de strafmaat rekening te laten houden met de gevoegde zaak. Zie ook: Afdoening door Openbaar Ministerie.
Voeging ter berechting
Het samenvoegen, door het Openbaar Ministerie, van ingeschreven strafzaken, met het doel de rechter bij één *vonnis verschillende zaken tegelijk te laten afdoen. Zie Afdoening door Openbaar Ministerie.
Voeging ter zitting
Het samenvoegen, door de rechter, van onder verschillende parketnummers ingeschreven strafzaken, met het doel deze zaken als één strafzaak te behandelen. Zie Afdoening door de rechter.
Vonnis
Gemotiveerde bindende uitspraak van de rechter in een voor hem gevoerd rechtsgeding. Zie ook: Arrest, Tussenvonnis.
Voogdij
Gezag over minderjarige en diens goederen, van rechtswege of op beslissing van de rechter aan een ouder of een derde opgedragen, wanneer het ouderlijk gezag niet over het kind wordt uitgeoefend.
Voorlopige toevertrouwing
Maatregel waarbij de kinderrechter voorlopig in de gezagsuitoefening van een minderjarige voorziet, indien een minderjarige niet onder gezag staat of dit gezag niet over hem wordt uitgeoefend.
Vreemdeling
Ieder die de Nederlandse nationaliteit niet bezit en niet op grond van een wettelijke bepaling als Nederlander wordt behandeld.
Vrijspraak
Uitspraak, door de rechter, waarbij hij niet bewezen acht dat het door de officier van justitie ten laste gelegde feit door de verdachte is gepleegd. Zie ook: Ontslag van rechtsvervolging, Schuldigverklaring.
Concordantie van de oude naar de nieuwe inventarisnummers
Concordans op de inv.nrs van de oude inventaris van het archief van het Kantongerecht te Schoonhoven, 1840-1933 (3.03.36).
1 744, 745
2 746, 747
3 748, 749
4 750
5 751, 752
6 753
7 754, 755
8 756, 757
9 758, 759
10 760, 761
11 763-765
12 767, 768
13 771, 772
14 773, 774
15 775, 776
16 777, 778
17 779, 780
18 781
19 782
20 783, 784
21 785, 786
22 787, 788
23 789, 790
24 791, 792
25 793
26 794, 795
27 796
28 797, 798
29 799
30 800
31 801
32 802
33 803-805
34 806-808
35 807, 808
36 809, 810
37 810-812
38 813-817
39 818-820
40 821, 822
41 823, 824
42 825-827
43 828, 829
44 830, 832
45 833, 834
46 835-837
47 840-842
48 843, 844
49 845-847
50 848, 849
51 850, 851
52 852, 853
53 854, 855
54 856, 857
55 858, 859
56 862, 863
57 864, 865
58 866, 867
59 868, 869
60 870-872
61 873-875
62 876-878
63 879-883
64 884
65 885
66 886, 887
67 888-890
68 891, 892
69 893, 894
70 895
71 896
72 897, 898
73 899, 900
74 901-904
75 905, 906
76 63-65
77 66, 67
78 70, 71
79 ontbreekt
80 ontbreekt
81 ontbreekt
82 41, 45-47
83 42
84 48-50
85 51, 52
86 53-55
87 56
88 56, 57
89 57
90 68, 69
91 72, 73
92 74-76
93 77, 78
94 81-84
95 83, 84
96 87-91
97 87-91
98 87-91
99 92-95
100 96-98
101 99-104
102 99-104
103 105-107
104 96-107
105 108-111
106 112-116
107 117-126
108 127-133
109 134-140
110 141-148
111 141-148
112 149-157
113 149-168
114 158-168
115 158-168
116 169-182
117 169-182
118 169-182
119 169-182
120 169-182
121 183-194
122 183-194
123 183-202
124 195-202
125 195-202
126 203-210
127 203-210
128 203-210
129 211-220
130 211-220
131 211-220
132 211-214
133 221-228
134 229-238
135 229-238
136 229-238
137 239-245
138 239-245
139 246-253
140 246-253
141 246-253
142 254-264
143 254-264
144 254-264
145 254-269
146 265-269
147 270-279
148 270-279
149 270-279
150 270-279
151 280-287
152 280-287
153 280-287
154 288-293
155 288-293
156 294-300
157 294-300
158 294-300
159 301-303
160 301-303
161 304-306
162 307-310
163 311-314
164 315-317
165 319-324
166 319-324
167 325-328
168 325-333
168 329-333
169 329-333
170 334-336
171 334-336
172 337-347
173 337-347
174 337-347
175 348-359
176 348-359
177 348-359
178 348-359
179 360-373
180 360-373
181 360-373
182 360-373
183 360-373
184 374-401
185 374-401
186 374-401
187 374-401
188 374-401
191 402-413
192 402-413
193 402-413
194 402-413
195 414-421
196 414-421
197 414-436
197 422-436
198 422-436
199 422-436
200 422-436
201 422-436
202 437-456
203 437-456
204 437-456
205 437-456
206 437-456
207 437-456
208 437-456
209 457-476
210 457-476
211 457-476
212 457-476
213 457-476
214 457-493
215 477-493
216 477-493
217 477-493
218 477-493
219 477-493
220 494-505
221 494-505
222 494-505
223 494-505
224 506-520
225 506-520
226 506-520
227 506-520
228 506-520
229 521-536
230 521-536
231 521-536
232 521-536
233 521-536
234 521-536
235 537-549
236 537-549
237 537-549
238 537-549
239 550-559
240 550-559
241 550-559
242 560-569
243 560-569
244 560-569
245 560-569
246 560-577
247 570-577
248 570-577
249 578-584
250 578-584
251 578-584, 707
252 585-603, 708
253 585-603, 708
254 585-603, 708
255 585-603, 708
256 585-618, 708, 710, 711
257 604-618, 710, 711
258 604-618, 710, 711
259 604-618, 710, 711
260 604-630, 710-713
261 619-630, 712, 713
262 619-630, 712, 713
263 619-630, 712, 713
264 ontbreekt
265 ontbreekt
266 3-5
267 6
268 20-33, 658, 659-661, 663, 666, 667
269 659, 664
270 79-80
271 108-116, 656
272 ontbreekt
273 127-140
274 141-157
275 158-168
276 158-228
277 229-238
278 922
279 925
280 926
281 927
282 928
283 929
284 930
285 931
286 932
287 933
288 934
289 935
290 936
291 937
292 938
293 939
294 940
295 941
296 942
297 943
298 944
299 945
300 946
301 947
302 948
303 949
304 950
305 951
306 952
307 961
308 962
309 963
310 964
311 965
312 966
313 955
314 954
315 974
316 958
317 983
318 633
319 635
320 ontbreekt
321 ontbreekt
322 8
323 10
324 907
325 908
326 909
327 ontbreekt
328 953
329 ontbreekt
330 742
331 737
332 738
333 739
334 740
335 743
336 719
337 720
338 721
339 722
340 723
341 724
342 726
343 727
344 728
345 729
346 730
347 731
348 716
349 717
350 718
351 959
352 960
353 978
354 638
355 639
356 640
357 640
358 979-981
359 117-126
360 117-126
361 127-133
362 127-133
363 134-140
364 134-140
365 169-182
366 169-182
367 860-861
368 698-705
369 707-711
370 ontbreekt
371 11-14
372 15, 16
373 18, 19
374 971
375 912
376 984
377 975
378 294-300, 304-314
379 391-401
380 803-834
Beschrijving van de series en archiefbestanddelen
- KANTONGERECHT, 1
  - Stukken van algemene aard, 1.1
    - Circulaires., 1841-1933; 1; 1 pak
    - Ingekomen stukken., 1847-1885, 1891-1896, 1899-1900, 1905-1922; 2-6; 5 pakken
      - 1847 - 1885, 2
      - 1891 - 1893, 3
      - 1894 - 1896, 4
      - 1899 - 1900, 5
      - 1905 - 1922, 6
    - Brievenboeken van ingekomen en minuten van uitgaande stukken van de kantonrechter., 1886-1901; 7-8; 2 delen
      - 1886 - 1889, jan. 02, 7
      - 1889, jan. 21 - 1901, 8
    - Ingekomen stukken van de ambtenaar van het Openbaar Ministerie., 1854-1863; 9; 1 pak
    - Kopiebrievenboek van uitgaande stukken., 1902-1908; 10; 1 deel
  - Stukken van bijzondere aard, 1.2.
    - Rechtspraak, 1.2.1
      - Strafzaken, 1.2.1.1
        - Rolboeken., 1877-1924; 11-19; 9 delen
          Zie voor de audiëntiebladen, processen-verbaal van terechtzittingen, processtukken en minuten van vonnissen de inv.nrs. 96-520.
          - 1877, mei 15 - 1882, okt. 13, 11
          - 1882, okt. 13 - 1887, mrt. 04, 12
          - 1887, mrt. 04 - 1890, okt. 17, 13
          - 1890, okt. 17 - 1894, nov. 02, 14
          - 1894, nov. 02 - 1899, apr. 28, 15
          - 1899, apr. 28 - 1904, dec. 28, 16
          - 1905, feb. 10 - 1913, mrt. 07, 17
          - 1913, mrt. 28 - 1918, dec. 13, 18
          - 1919, jan. 03 - 1924, dec. 19, 19
        - Registers van strafzaken., 1916, 1921-1933; 20-33; 14 delen
          Zie voor de audiëntiebladen, processen-verbaal van terechtzittingen, processtukken en minuten van vonnissen voor het jaar 1916 de inv.nrs. 394-404 en voor de jaren 1921-1933 de inv.nrs. 460-633.
          - 1916, 20
          - 1921, 21
          - 1922, 22
          - 1923, 23
          - 1924, 24
          - 1925, 25
          - 1926, 26
          - 1927, 27
          - 1928, 28
          - 1929, 29
          - 1930, 30
          - 1931, 31
          - 1932, 32
          - 1933, 33
        - Audiëntiebladen, processen-verbaal van terechtzittingen, processtukken en minuten van vonnissen., 1840-1846, 1849-1852, 1854, 1857-1933; 34-630; 1 deel, 585 pakken en 11 omslagen
          Zie voor de rolboeken voor de jaren 1877-1924 de inv.nrs 11-19, de registers van strafzaken voor de jaren 1916, 1921-1933 de inv.nrs 20-33.
          - 1840, 34
          - 1841, 35; omslag
          - 1842, 36; omslag
          - 1843, 37; omslag
          - 1844, 38; omslag
          - 1845, 39; omslag
          - 1846, 40
          - 1849, 41; omslag
          - 1850, 42; omslag
          - 1851, 43; omslag
          - 1852, 44; omslag
          - 1854, 45
          - 1857, nrs. 0001 - 0035., 46
          - 1857, nrs. 0036 - 0074., 47
          - 1858, nrs. 0001 - 0026., 48
          - 1858, nrs. 0027 - 0062., 49
          - 1858, nrs. 0063 - 0097., 50
          - 1859, nrs. 0001 - 0049., 51
          - 1859, nrs. 0050 - 0097., 52
          - 1860, nrs. 0001 - 0030., 53
          - 1860, nrs. 0031 - 0060., 54
          - 1860, nrs. 0061 - 0097., 55
          - 1861, nrs. 0001 - 0050., 56
          - 1861, nrs. 0051 - 0103., 57
          - 1862, nrs. 0001 - 0041., 58
          - 1862, nrs. 0042 - 0090., 59
          - 1862, nrs. 0091 - 0163., 60
          - 1863, nrs. 0001 - 0052., 61
          - 1863, nrs. 0053 - 0107., 62
          - 1864, nrs. 0001 - 0042., 63
          - 1864, nrs. 0043 - 0086., 64
          - 1864, nrs. 0087 - 0129., 65
          - 1865, nrs. 0001 - 0046., 66
          - 1865, nrs. 0047 - 0091., 67
          - 1866, nrs. 0001 - 0050., 68
          - 1866, nrs. 0051 - 0099., 69
          - 1867, nrs. 0001 - 0042., 70
          - 1867, nrs. 0043 - 0083., 71
          - 1868, nrs. 0001 - 0043., 72
          - 1868, nrs. 0044 - 0075., 73
          - 1869, nrs. 0001 - 0024., 74
          - 1869, nrs. 0025 - 0060., 75
          - 1869, nrs. 0061 - 0095., 76
          - 1870, nrs. 0001 - 0029., 77
          - 1870, nrs. 0030 - 0066., 78
          - 1871, nrs. 0001 - 0034., 79
          - 1871, nrs. 0035 - 0061., 80
          - 1872, nrs. 0001 - 0043., 81
          - 1872, nrs. 0044 - 0077., 82
          - 1873, nrs. 0001 - 0045., 83
          - 1873, nrs. 0046 - 0097., 84
          - 1874, nrs. 0001 - 0034., 85
          - 1874, nrs. 0035 - 0062., 86
          - 1875, nrs. 0001 - 0040., 87
          - 1875, nrs. 0041 - 0070., 88
          - 1875, nrs. 0071 - 0100., 89
          - 1875, nrs. 0101 - 0135., 90
          - 1875, nrs. 0136 - 0166., 91
          - 1876, nrs. 0001 - 0024., 92
          - 1876, nrs. 0025 - 0070., 93
          - 1876, nrs. 0039 - 1877, nr. 0050, audiëntieblad., 94; deel
          - 1876, nrs. 0071 - 0119., 95
          - 1877, nrs. 0001 - 0043., 96
          - 1877, nrs. 0044 - 0080., 97
          - 1877, nrs. 0081 - 0104., 98
          - 1878, nrs. 0001 - 0030., 99
          - 1878, nrs. 0031 - 0065., 100
          - 1878, nrs. 0066 - 0095., 101
          - 1878, nrs. 0096 - 0125., 102
          - 1878, nrs. 0126 - 0160., 103
          - 1878, nrs. 0161 - 0197., 104
          - 1879, nrs. 0001 - 0035., 105
          - 1879, nrs. 0036 - 0072., 106
          - 1879, nrs. 0073 - 0115., 107
          - 1880, nrs. 0001 - 0040., 108
          - 1880, nrs. 0041 - 0080., 109
          - 1880, nrs. 0081 - 0124., 110
          - 1880, nrs. 0125 - 0162., 111
          - 1881, nrs. 0001 - 0036., 112
          - 1881, nrs. 0037 - 0063., 113
          - 1881, nrs. 0064 - 0099., 114
          - 1881, nrs. 0100 - 0134., 115
          - 1881, nrs. 0135 - 0181., 116
          - 1882, nrs. 0001 - 0037., 117
          - 1882, nrs. 0038 - 0079., 118
          - 1882, nrs. 0080 - 0120., 119
          - 1882, nrs. 0121 - 0157., 120
          - 1882, nrs. 0158 - 0198., 121
          - 1882, nrs. 0199 - 0238., 122